【裁判字號】    98,交易,132
【裁判日期】    981126
【裁判案由】    過失傷害
【裁判全文】
臺灣雲林地方法院刑事判決             98年度交易字第132號
公  訴  人  臺灣雲林地方法院檢察署檢察官
被      告  乙○○
上列被告因過失傷害案件，經檢察官提起公訴（98年度偵字第28
47號），於本院準備程序進行中，被告就被訴事實為有罪之陳述
，經本院裁定進行簡式審判程序，茲判決如下：
    主    文
乙○○因過失傷害人，處有期徒刑月，如易科罰金，以新臺幣
壹仟元折算壹日。
    事  實  及  理  由
壹、程序方面：
    本件屬於刑事訴訟法第376 條第1 款所列之案件，依同法第
    284 條之1 規定，得由法官一人獨任審判。又被告於準備程
    序中就被訴事實為有罪之陳述，本院裁定進行簡式審判程序
    （依刑事訴訟法第50條但書之規定，此裁定當庭宣示，命記
    載於筆錄即可，不用製作裁定書面），依刑事訴訟法第273
    條之2 、第159 條第2 項之規定，不適用傳聞法則有關限制
    證據能力之規定，且不受同法第161 條之2 、第161 條之3
    、第163 條之1 、第164 條至第170 條等有關調查證據方法
    規定之限制；並得依同法第310 條之2 之準用同法第454 條
    之規定製作略式判決書，依法僅需記載犯罪事實、證據名稱
    及應適用之法條，並得以簡略方式為之，如認定之犯罪事實
    、證據及應適用之法條，與檢察官聲請簡易判決處刑書或起
    訴書之記載相同者，得引用之，合先敘明。
貳、實體方面：
一、構成犯罪事實：
    乙○○於民國97年11月17日上午9 時10分許，駕駛車牌號碼
    KY-5648 號自小客車，沿雲林縣莿桐鄉○○村○○段自大合
    往莿桐方向之產業道路由北往南行駛，行經雲林縣莿桐鄉○
    ○村○○段另一產業道路無號誌之交岔路口時，本應注意汽
    車行駛至無號誌之交岔路口，左方車應暫停讓右方車先行，
    而依當時天候晴、日間自然光線、柏油道路乾燥無缺陷、無
    障礙物，並無不能注意之情事，竟疏未暫停貿然駛入該交岔
    路口，適有甲○○騎乘車牌號碼3HQ-357 號普通重型機車於
    未戴安全帽之情形下，沿雲林縣莿桐鄉○○村○○段另一產
    業道路由西往東方向行駛，於行駛至上開交岔路口時，亦疏
    未注意減速慢行作隨時停車之準備，甲○○所騎乘之前揭機
    車前車頭因而撞及乙○○所駕駛上開自小客車之右側車身，
    致甲○○人車倒地，受有腦挫傷合併右側腦內出血、胸部挫
    傷合併左側第九肋骨骨折及左邊第三肋軟骨骨折、右側慢性
    硬腦膜下血腫、左側肩峰鎖骨關節脫臼及肩胛骨喙突骨折、
    顱內出血術後、雙側恥骨枝骨折、左側顏面血腫、頭皮撕裂
    傷5 公分、顱骨骨折併腦出血等傷害。乙○○則於警方據報
    趕至現場尚不知肇事者為何人時，向員警主動表示其為肇事
    車輛之駕駛者而自首靜候裁判。
二、認定犯罪事實所憑之證據名稱：
  (一)告訴人甲○○於警詢及偵訊之指訴。
  (二)告訴人甲○○之診斷證明書4 份。
  (三)國立成功大學醫學院附設醫院斗六分院98年10月26日成醫斗
    分醫字第0980004145號函所附之病患診療資料回覆摘要表、
    童綜合醫療社團法人童綜合醫院98年10月26日(98)童醫字第
    1465號函。
  (四)道路交通事故現場圖、調查報告表(一)、(二)各1 份。
  (五)肇事現場及車損照片共11幀。
  (六)台灣省雲嘉區車輛行車事故鑑定委員會鑑定意見書。
  (七)自首情形紀錄表1 紙。
  (八)被告於警詢、檢察官偵查及本院審理中之自白。而被告之自
    白核與上開積極證據相吻合，應與事實相符，可予採信。
三、論罪科刑之理由：
  (一)核被告所為，係犯刑法第284 條第1 項過失傷害罪。
  (二)被告肇事後，留在事故現場，向據報到場處理且尚不知肇事
    者姓名之警員坦承肇事，並自願接受裁判乙節，有雲林縣警
    察局斗六分局道路交通事故肇事人自首情形紀錄表1 紙在卷
    可稽，業已符合刑法自首之要件，爰依刑法第62條前段規定
    ，減輕其刑。
  (三)審酌被告駕駛自小客車行經無號誌之交岔路口，未暫停讓右
    方車先行，因而發生本件車禍，致告訴人受有前揭傷害，所
    生損害不輕；被告迄今雖未與告訴人達成和解，然已先行給
    付告訴人新台幣15萬元，並非毫無彌補告訴人損害之誠意；
    而本件告訴人行經無號誌之交岔路口，未減速慢行，作隨時
    停車之準備，就本件車禍之發生亦有過失，且其騎乘機車未
    戴安全帽，復導致自身所受損害擴大；又被告並無前科，此
    有台灣高等法院被告前案紀錄表在卷可佐，足見被告平日素
    行良好，於犯後能自首而接受裁判，並始終坦承犯行，尚有
    悔意；及被告學歷為專科畢業、現為家庭主婦、尚育有三名
    小孩待其扶養等一切情狀，量處如主文所示之刑，並諭知易
    科罰金之折算標準。
四、應適用之法條：
  (一)刑事訴訟法第299 條第1 項前段、第273 條之1 第1 項、第
    310 條之2 、第454 條第1 項。
  (二)刑法第284 條第1 項、第62條前段、第41條第1 項前段。
  (三)刑法施行法第1 條之1 。
本案經檢察官陳靜慧到庭執行職務。
中    華    民    國    98    年    11    月    26    日
                  交通法庭  法  官  吳錦佳
以上正本證明與原本無異。
如不服本判決應於收受判決後10日內向本院提出上訴書狀，並應
敘述具體理由；其未敘述上訴理由者，應於上訴期間屆滿後20日
內向本院補提理由書（均須按他造當事人之人數附繕本）。「切
勿逕送上級法院」。
                            書記官  謝璧卉
中    華    民    國    98    年    11    月    26    日
附錄本案論罪科刑法條全文：
刑法第284 條：
因過失傷害人者，處6 月以下有期徒刑、拘役或5 百元以下罰金
，致重傷者，處1 年以下有期徒刑、拘役或5 百元以下罰金。
從事業務之人，因業務上之過失傷害人者，處1 年以下有期徒刑
、拘役或1 千元以下罰金，致重傷者，處3 年以下有期徒刑、拘
役或2 千元以下罰金。


司法院資訊處製作；財團法人民間司法改革基金會備份。
